臺灣桃園地方法院刑事判決　　　　　　　94年度訴緝字第24號
被　　　告　丙○○　男　35歲.
指定辯護人　本院公設辯護人乙○○
　　　　　　本院公設辯護人甲○○
上列被告因強盜等案件，經檢察官提起公訴（93年度偵字第1402
0 號、93年度偵字第15273 號、93年度毒偵緝字第276 號）及移
送併辦（94年度毒偵字第1174號），被告於準備程序進行中，就
被訴施用毒品部分（強盜、竊盜部分另以其他程序審結）之事實
為有罪陳述，經告知簡式審判程序意旨，聽取當事人意見後，本
院裁定由受命法官獨任依簡式審判程序審理，檢察官復聲請改依
協商程序而為判決，本院判決如下：
    主  文
丙○○連續施用第一級毒品，處有期徒刑捌月，扣案之第一級毒
品海洛因貳包（合計淨重零點貳伍公克，含極微量殘渣之外包裝
貳個合計重零點捌捌公克）沒收銷燬，注射針筒肆支、生理食鹽
水壹瓶、塑膠吸管壹支、塑膠袋壹個沒收；又連續施用第二級毒
品，處有期徒刑肆月，扣案之第二級毒品安非他命壹包（含包裝
壹個實秤毛重零點參玖貳公克）沒收銷燬，玻璃球壹個沒收。應
執行有期徒刑拾月，扣案之第一級毒品海洛因貳包（合計淨重零
點貳伍公克，含極微量殘渣之外包裝貳個合計重零點捌捌公克）
、第二級毒品安非他命壹包（含包裝壹個實秤毛重零點參玖貳公
克）沒收銷燬，注射針筒肆支、生理食鹽水壹瓶、塑膠吸管壹支
、塑膠袋壹個、玻璃球壹個沒收。
    事實及理由
一、犯罪事實：丙○○前因施用第一級毒品海洛因案件，經本院
    以91年度毒聲字第541 號裁定送臺灣桃園看守所附設勒戒處
    所觀察、勒戒後，認無繼續施用毒品之傾向，由臺灣桃園地
    方法院檢察署檢察官於民國91年3 月18日以91年度毒偵字第
    435 號為不起訴處分在案，並於翌日即91年3 月19日釋放出
    所。詎仍不知悔改，於上開觀察勒戒執行完畢釋放後5 年內
    ，復分別基於施用第一級毒品及第二級毒品之概括犯意，自
    91年12月間某日起至94年1 月25日上午6 、7 時止，連續在
    其桃園縣中壢市○○路上之租屋處、桃園縣中壢市○○路上
    父親住處、桃園縣平鎮市○○路上住處及桃園縣境內之各公
    共廁所、地下道等地，分以將第一級毒品海洛因加水液化後
    置入針筒注射、將第二級毒品安非他命置入玻璃球燒烤之方
    式，施用第一級毒品海洛英及第二級毒品安非他命多次。嗣
    分別於92年5 月19日晚間11時40分許，在桃園縣楊梅鎮○○
    路116 巷42弄1 號1 樓電梯口前為警查獲，並扣得第一級海
    洛因1 包（淨重0.05公克，含極微量殘渣之外包裝1 個重0.
    63公克）、塑膠袋1 個、注射針筒2 支；92年11月17日晚間
    8 時30分許，在臺北縣中和市○○路556 號3 樓友人住處為
    警查獲；94年1 月25日上午11時10分許，在桃園縣中壢市○
    ○路○ 段106 號前為警查獲，並扣得第一級毒品毒品海洛因
    1 包（淨重0. 20 公克，含極微量殘渣之外包裝1 個重0.25
    公克）、第二級毒品安非他命1 包（含包裝1 個實稱毛重0.
    392 公克）、注射針筒2 支、生理食鹽水1 瓶、塑膠吸管1
    支、玻璃球1 個，因而查悉上情。
二、證據：
(一)被告於警詢、檢察官訊問及本院審理時之自白。
(二)桃園縣政府警察局中壢分局被採尿人姓名編號對照表（編號
    E -222）、桃園縣衛生局不法藥物尿液檢定書；臺北縣政府
    警察局中和分局毒品危害防制條例案件犯嫌尿液對照表（編
    號51758）， 臺灣檢驗科技股份有限公司濫用藥物尿液檢驗
    報告。
(三)扣案之第一級毒品海洛因2 包（合計淨重0.25公克，含極微
    量殘渣之外包裝2 個合計重0.88公克）；第二級毒品安非他
    命1 包（含包裝1 個實稱毛重0.392 公克）；供（非專供）
    施用第一級毒品海洛因所用之注射針筒4 支、生理食鹽水1
    瓶、塑膠吸管1 支、塑膠袋1 個；供（非專供）施用第二級
    毒品安非他命所用之玻璃球1 個。
(四)法務部調查局調科壹字第080006515 號鑑定通知書、調科壹
    字第080009004 號鑑定通知書，行政院衛生署管制藥品管理
    局管檢字第0940002063號檢驗成績書。
(五)臺灣桃園地方法院檢察署檢察官91年度毒偵字第435 號不起
    訴處分書、臺灣高等法院被告全國前案紀錄表。
三、被告就起訴書所載之犯罪事實已認罪，經本院指定公設辯護
    人協助其進行協商，當事人雙方於審判外達成如主文所示之
    合意。經查，被告之自白，有上開證據足認屬實，並與本院
    認定之事實相符，雖協商內容認定被告施用毒品之期間內，
    被告曾於93年8 月19日至93年9 月15日間，經本院以92年度
    毒聲字第2163號裁定令入觀察、勒戒處所施以觀察、勒戒，
    惟其經勒戒所評定「有繼續施用毒品傾向」後，即因毒品危
    害防制條例修正之故釋放出所，則被告稱其並未戒斷毒癮，
    顯非無據。另審酌被告之犯罪行為主要係戕害自身，並未直
    接積極損害他人之利益，犯後已坦承犯行，暨其施用毒品之
    動機、目的、手段、施用毒品之次數及其素行等情狀，上開
    協商內容尚無不當之處，本案復查無刑事訴訟法第455 條之
    4 第1 項其餘各款所列情形，檢察官聲請改依協商程序而為
    判決，本院爰不經言詞辯論，於協商合意範圍內為協商判決
    。
四、應適用之法條：刑事訴訟法第273 條之1 第1 項、第455 條
    之2 第1 項、第455 條之4 第2 項、第455 條之8 ，毒品危
    害防制條例第10條第1 項、第2 項、第18條第1 項前段，刑
    法第11條前段、第56條、第51條第5 款、第38條第1 項第2
    款。
五、本判決除有刑事訴訟法第455 條之4 第1 項第1 款、第2 款
    、第4 款、第6 款、第7 款所定情形之一，或違反同條第2
    項規定者外，不得上訴。
六、如有前述例外得上訴之情形，又不服本件判決，得自收受判
    決送達之日起10日內，向本院提出上訴書狀，上訴於第二審
    法院。
中　　華　　民　　國　　94　　年　　4 　　月　　21　　日
                  刑事第十庭    法　官　許炎灶
以上正本證明與原本無異。
    　　　　　　　　　　　　　　書記官　文巧雲
中　　華　　民　　國　　94　　年　　5 　　月　　2 　　日
附錄本案論罪科刑法條：
毒品危害防制條例第10條第1 項、第2 項。
